Harry Hernández Arias

Villahermosa, Tabasco, México · harry 200490@gmail.com

Desarrollador fullstack con 1 año de experiencia construyendo aplicaciones web y móviles utilizando tecnologías como React, React Native y Expo. Conocimientos en el desarrollo de Api Rest y manejo de bases de datos relacionales.

EXPERIENCIA PROFESIONAL

PcGil Villahermosa, Tabasco

Desarrollador Fullstack

Agosto 2024 – Actual

- Encargado del mantenimiento continuo y la publicación de actualizaciones de las aplicaciones móviles de la empresa en las plataformas Google Play Store y Apple App Store.
- Desarrollo de una plataforma de gestión ganadera; integración con pasarelas de pago, notificaciones push y servicios de correo electrónico.

PcGil (Estadía profesional)

Villahermosa, Tabasco

Desarrollador Back End

Mayo 2024-Agosto 2024

- Responsable del modelado de una base de datos relacional para una plataforma de entregas de comida.
- Desarrollé el Back End de la plataforma de entregas de comida, incorporando comunicación en tiempo real, pasarelas de pago y facturación.
- Participé en el diseño UI de la plataforma móvil mediante Figma, enfocándose en la experiencia de usuario y la coherencia visual de la plataforma.

EDUCACIÓN

UNIVERSIDAD TECNOLÓGICA DE TABASCO

Villahermosa, Tabasco

Técnico Superior Universitario En Tecnologías de la Información y Comunicación Área Desarrollo de Software

Agosto 2024

CURSO SAMSUNG INNOVATION CAMPUS 2023

Certificación en línea

Universidad de Monterrey Certificación en Internet de las Cosas (IoT) con python

Octubre 2023- Marzo 2024

HABILIDADES ADICIONALES

- Conocimientos en control de versiones con Git y GitHub.
- Conocimientos en Javascript, Typescript, React, React Native, NodeJs, Express, Php, Laravel, Mysql y PostgreSql